臺灣高雄地方法院刑事裁定　　　　　　 100年度聲字第5618號
聲　請　人
即　被　告　陳文信
選任辯護人　李淑欣律師
上列聲請人即被告因毒品危害防制條例案件（100年度訴字第131
5號），對於本院中華民國100年11月24日受命法官所為之羈押及
禁止接見通信之處分不服，聲請撤銷或變更，本院合議庭裁定如
下：
    主  文
聲請駁回。
    理  由
一、聲請意旨略以：被告陳文信（下稱被告）為警查獲時未有逃
    亡舉動，並有固定住所，無逃亡之虞，且本件被告及證人業
    警詢及偵查中證述在卷，相關帳冊業已扣案，亦有監聽譯文
    在卷可憑，被告無湮滅證據及勾串共犯證人之虞，爰請准予
    撤銷原處分等語。
二、按對於審判長、受命法官、受託法官或檢察官所為關於羈押
    之處分有不服者，受處分人得於為處分之日起或處分送達後
    5 日內，聲請所屬法院撤銷或變更之；得為撤銷或變更之聲
    請而誤為抗告者，視為已有聲請，刑事訴訟法第416 條第1
    項第1 款、第3 項、第418 條第2 項定有明文。又抗告法院
    認為抗告無理由者，應以裁定駁回之，於依第416 條聲請撤
    銷審判長、受命法官、受託法官或檢察官所為各項處分時，
    亦有所準用，刑事訴訟法第412 條、第416 條第4 項亦規定
    甚明。查本件羈押係由本院受命法官於移審時，經訊問被告
    後所為，核係受命法官所為之羈押處分，本應以聲請撤銷或
    變更為不服該處分之救濟方法（即一般所謂「準抗告」），
    聲請人雖具狀表明抗告之旨，惟係誤聲請撤銷或變更處分為
    抗告，揆諸上開說明，應視為已有撤銷或變更原處分之聲請
    ，合先敘明。
三、次按被告經法官訊問後，認為犯罪嫌疑重大，並有法定羈押
    事由存在，且非予羈押，顯難進行追訴、審判或執行者，得
    羈押之；又羈押被告之審酌，並非對於被告係有罪、無罪之
    認定，而係以被告所犯罪嫌是否重大，審酌有無羈押原因及
    必要性，資為是否羈押之依據。因之羈押所稱犯罪嫌疑重大
    ，有無羈押原因及必要性乃以「自由證明」為已足，自與有
    罪判決須達毫無合理懷疑「嚴格證明」之有罪確信心證有所
    不同。故被告經訊問後，於必要時得羈押之，所謂必要與否
    ，自應按照訴訟進行程度，及其他一切情事，由法院斟酌認
    定，且羈押之目的，主要在於使追訴、審判得以順利進行，
    被告有無羈押之必要，法院自得就具體個案情節斟酌決定。
四、經查，本件被告因涉嫌販賣第一級毒品海洛因共16罪，經臺
    灣高雄地方法院檢察署檢察官起訴移審，本院受命法官於訊
    問後，審酌卷內證據，認被告犯嫌重大，且所犯屬最輕本刑
    5 年以上有期徒刑之重罪，而被告尚有與同案被告許嘉惠、
    證人方貴棋及許滄榕於審理中交互詰問之可能，而許嘉惠目
    前在監執行，未被禁止接見通信，仍有勾串共犯、證人之虞
    ，縱命具保等侵害較小之手段，仍不足確保本件審判程序之
    順利進行，綜合卷證及兼顧實體真實發現，認有羈押之必要
    ，依刑事訴訟法第101條第1項第2 款、第3 款規定，自民國
    100 年11月24日裁定羈押並禁止接見通信之事實，經本院職
    權調閱卷宗核閱起訴書及訊問筆錄無誤，堪認屬實；被告雖
    以前揭理由聲請撤銷、變更處分，惟其犯嫌，業據證人方貴
    棋警詢及證人許滄溶偵查中證述：其等向同案被告許嘉惠購
    買海洛因，被告曾與同案被告許嘉惠一同現身，交付海洛因
    及收取價款等語，衡以多數證人於不同時地，均指證被告販
    賣海洛犯行，復有相關監聽譯文在卷可憑，足認被告嫌疑確
    屬重大。又被告所涉犯行，法定刑為死刑及無期徒刑，係最
    輕本刑為5 年以上有期徒刑之重罪，且多達16罪，若准以撤
    銷羈押，其逃亡之誘因將隨之增加，逃亡之可能性極高。至
    被告辯稱相關證人於警詢及偵查中均訊問完畢，惟警、偵訊
    時之證述內容，性質上仍屬傳聞證據，且被告亦否認相關證
    人指述之內容，嗣後檢察官、被告及其辯護人均有傳訊相關
    證人及共犯到庭與被告對質詰問之可能，為釐清案情，避免
    勾串證人共犯有礙真實發現，並斟酌重罪常伴有逃亡之高度
    可能性，已如前述，為確保審判程序之進行，應認有羈押必
    要性。從而受命法官綜據上情，依刑事訴訟法第101條第1項
    第2款、第3款之規定裁定羈押及禁止接見通信，核無違誤，
    被告聲請撤銷該處分，並無理由，應予駁回。
四、依刑事訴訟法第416條第4項、第412條、第220條，裁定如主
    文。
中    華    民    國   100    年    12    月    7     日

                  刑事第八庭    審院長法  官  王伯文
                                      法  官  林俊寬
                                      法  官  陳俊宏
以上正本證明與原本無異。
如不服本裁定，應於送達後5日內，向本院提出抗告狀。
中    華    民    國   100    年    12    月    7     日
                                      書記官  胡美儀